# 企业合并形成的暂时性差异

提问人：wwweixiao 时间：2013-12-03 20:56:54
求助各位前辈，关于企业合并形成的暂时性差异，其中一条，内部商品交易所形成的存货价值中包含的未实现内部销售损益的金额，形成的暂时性差异。企业所得税是以独立的法人实体为对象计征的，因未实现内部交易金额的抵消，合并资产负债表所列示的存货的价值与持有该存货的企业的计税基础不一致，形成了暂时性差异。我的问题是，若该暂时性差异须确认递延资产，即现在多缴税，未来少缴税，可以从哪里能得出，现在多缴税未来少缴税的结论呢？即出售该存货的企业当期须缴纳企业所得税，而从合并层面看，当期多交了税，将来该部分存货由购入方售出后，内部交易实现，税务局会退税吗，还是购入方出售时不必再纳税？请各位前辈指点迷津。

回答人：chenyiwei
例如， 2012 年，A公司把成本 600 的存货以 900 的价格出售给同属一个集团的B公司，B公司于 2013 年将该存货全部对外出售，售价1000 。假设A、B适用的所得税率均为 25 ％。
则： 2012 年内A公司产生应纳税所得额(900-600=300)（此时合并报表层面的利润为零），纳税 75 ；下一年度将存货出售时，合并报表层面确认销售利润 400 ，但实际仅需纳税(1000-900) 25%=25 ，比按照合并报表层面的会计利润测算的税额（ 400 25 ％=100）少了75 ，相当于把上一年度合并报表层面确认的暂时性差异转回了。所以 2012 年末在合并报表层面需要就被抵销的内部交易确认递延所得税资产 75 。